# 关于扣非的特殊情况处理！

提问人：茶前饭后 时间：2017-12-27 13:40:37
请教版主，企业间资金拆解，假如利率不超过同期银行贷款利率 4 倍，那么企业间往来资金利息收支算扣非事项吗？

回答人：chenyiwei
利息收入（资金占用费收入）应扣非，但利息支出不扣非。这样的不对称规定是为了体现监管政策导向对此类操作的不鼓励态度。